臺灣高雄地方法院刑事判決　　　　　　　94年度訴字第3974號
公　訴　人　臺灣高雄地方法院檢察署檢察官
被　　　告　乙○○
　　　　　　　　　　樓之4
上列被告因違反毒品危害防制條例案件，經檢察官提起公訴（94
年度毒偵字第6978號、第7733號），本院合議庭裁定由受命法官
獨任進行簡式審判程序，判決如下：
    主  文
乙○○連續施用第一毒品，累犯，處有期徒刑拾壹月；扣案之海
洛因壹包（淨重零點零肆公克，另含殘留海洛因粉末難以完全析
離之包裝袋壹個）及均殘留海洛因粉末難以完全析離之注射針筒
伍支、海洛因殘渣袋拾參個，均沒收銷燬之；扣案之塑膠鏟子陸
支、橡皮膠管壹條，均沒收之。又連續施用第二級毒品，累犯，
處有期徒刑柒月；扣案均殘留甲基安非他命晶體難以完全析離之
玻璃球吸食器壹個、甲基安非他命殘渣袋貳個，均沒收銷燬之；
塑膠鏟子陸支，沒收之。應執行有期徒刑壹年伍月；扣案之海洛
因壹包（淨重零點零肆公克，另含殘留海洛因粉末難以完全析離
之包裝袋壹個）、均殘留海洛因粉末難以完全析離之注射針筒伍
支、海洛因殘渣袋拾參個及均殘留甲基安非他命晶體難以完全析
離之玻璃球吸食器壹個、甲基安非他命殘渣袋貳個，均沒收銷燬
之；扣案之塑膠鏟子陸支、橡皮膠管壹條，均沒收之。
    事  實
一、乙○○前於89年間因施用毒品案件，經本院以89年度毒聲字
    第1273號裁定送觀察、勒戒後，認有繼續施用毒品之傾向，
    經本院以89年度毒聲字第2045號裁定令入戒治處所施以強制
    戒治，於強制戒治已滿3 月後，成效經評定為合格，再經本
    院以89年度毒聲字第6586號裁定停止戒治，所餘戒治期間，
    付保護管束，於89年9 月11日釋放續執行他案有期徒刑，並
    於90年3 月7 日戒治期滿未經撤銷視為強治戒治執行完畢，
    該部分施用毒品犯行則經臺灣高雄地方法院檢察署檢察官以
    90年度戒毒偵字第379 號為不起訴處分確定；又於91年間因
    施用毒品案件，經本院92年5 月26日以91年度訴字第3549號
    判處有期徒刑10月確定，入監服刑後，於93年12月17日縮刑
    期滿執行完畢。詎猶不知悔改，於前揭強制戒治執行完畢釋
    放後5 年內，復基於施用第一級毒品之概括犯意，自94年8
    月4 日22時許起至同年11月16日中午12時許止，在其位於高
    雄縣燕巢鄉○○村○○路175 巷2 號8 樓之4 號之住處內，
    將海洛因摻水置入針筒以注射手臂靜脈之方式，輔以橡皮膠
    管、塑膠鏟子等工具，以平均約3 、4 天施用1 次之頻率，
    連續施用第一級毒品海洛因多次；另基於施用第二級毒品之
    概括犯意，分別於94年8 月3 日22時許及94年9 月15日18時
    許，在上揭住處內，將甲基安非他命置入玻璃球吸食器內以
    火燒烤吸食產生煙霧之方式，輔以塑膠鏟子等工具，連續施
    用第二級毒品甲基安非他命2 次。嗣於：（1）94 年8 月5
    日11時30分許，在高雄縣燕巢鄉○○村○○路175 巷5 號前
    因行跡可疑為警盤查，當場扣得其持有之海洛因1 包（淨重
    0.04公克，空包裝重0.18公克），並經採尿送驗後，呈海洛
    因代謝物嗎啡及甲基安非他命陽性反應；（2）94 年9 月16
    日11時10分許，經警持搜索票搜索乙○○上址住處房間，查
    扣海洛因注射針筒5 支、海洛因殘渣袋13個、塑膠鏟子6 支
    、甲基安非他命（起訴書誤載為安非他命）玻璃球吸食器1
    個、甲基安非他命（起訴書誤載為安非他命）殘渣袋2 個、
    橡皮膠管1 條，並經採尿送驗後，呈海洛因代謝物嗎啡及甲
    基安非他命陽性反應，始悉全情。
二、案經高雄縣政府警察局岡山分局報告臺灣高雄地方法院檢察
    署檢察官偵查起訴。
    理  由
一、本件被告乙○○所犯係死刑、無期徒刑、最輕本刑為3 年以
    上有期徒刑以外之罪，其於準備程序中就被訴事實為有罪之
    陳述，經法官告知簡式審判程序之旨，並聽取公訴人、被告
    之意見後，本院合議庭認為適宜而裁定由受命法官獨任進行
    簡式審判程序，先予敘明。
二、上揭事實，業據被告於本院審理時坦承不諱，而扣案疑似海
    洛因粉末1 包，經送法務部調查局鑑驗結果，確含第一級毒
    品海洛因成分（淨重0.04公克，空包裝重0.18公克），有該
    局94年11月22日調科壹字第220021537 號鑑定通知書1 紙附
    卷可佐，且扣案海洛因針筒5 支、甲基安非他命吸食器1 個
    、疑似海洛因殘渣袋13個、疑似甲基安非他命殘渣袋2 個，
    經送高雄醫學大學附設中和紀念醫院檢驗結果，確實呈現海
    洛因或甲基安非他命陽性反應等情，有該院94年12月6 日編
    號0000-000至0000-000號、0000-000至0000-000號檢驗報告
    共9 紙在卷足憑，又被告2 度為警查獲所採集之尿液，經送
    台灣檢驗科技股份有限公司先以酵素免疫分析法初步檢驗，
    復以氣相層析質譜儀法確認檢驗之結果，均呈現海洛因代謝
    物嗎啡及甲基安非他命陽性反應等情，有尿液代碼與真實姓
    名對照表2 紙及該公司94年8 月9 日編號KＺ000000000000號
    、94年10月6 日編號KH2005A0000000號濫用藥物尿液檢驗報
    告各1 份附卷可參。綜上證據，足見被告上開自白，核與事
    實相符。從而，本案事證明確，被告犯行，堪予認定。
三、按海洛因及甲基安非他命係毒品危害防制條例第2 條第2 項
    第1款 、第2 款所定之第一級、第二級毒品，不得持有及施
    用。次按犯毒品危害防制條例第10條施用第一級毒品、第二
    級毒品之罪者，檢察官應聲請法院裁定令被告入勒戒處所觀
    察、勒戒；經觀察、勒戒後，認無繼續施用毒品傾向者，檢
    察官應為不起訴處分，如有繼續施用毒品傾向者，檢察官應
    聲請法院裁定令入戒治處所強制戒治；觀察、勒戒或強制戒
    治執行完畢釋放後，5 年內再犯第10條之罪，檢察官應依法
    追訴，此觀諸毒品危害防制條例第20條第1 項、第2 項、第
    23條第2 項前段規定自明。查被告前於89年間因施用毒品案
    件，經本院以89年度毒聲字第1273號裁定送觀察、勒戒後，
    認有繼續施用毒品之傾向，經本院以89年度毒聲字第2045號
    裁定令入戒治處所施以強制戒治，於強制戒治已滿3 月後，
    成效經評定為合格，再經本院以89年度毒聲字第6586號裁定
    停止戒治，所餘戒治期間，付保護管束，於89年9 月11日釋
    放續執行他案有期徒刑，並於90年3 月7 日戒治期滿未經撤
    銷視為強治戒治執行完畢，該部分施用毒品犯行則經臺灣高
    雄地方法院檢察署檢察官以90年度戒毒偵字第379 號為不起
    訴處分確定，此有卷附臺灣高等法院被告前案紀錄表、臺灣
    高雄地方法院檢察署刑案資料查註紀錄表、全國施用毒品案
    件紀錄表各1 份在卷可佐，足徵被告確於前開強制戒治執行
    完畢釋放後，5 年內再犯本件毒品危害防制條例第10條施用
    第一級毒品及第二級毒品之罪，揆諸前揭法條意旨，自應依
    法論科。
四、是核被告所為，係犯毒品危害防制條例第10條第1 項、第2
    項之施用第一級毒品罪及施用第二級毒品罪。其為施用而分
    別持有海洛因及甲基安非他命之低度行為，應分別為施用之
    高度行為所吸收，均不另論罪。被告先後2 次施用海洛因及
    甲基安非他命之犯行，均時間緊接，方法相同，觸犯構成要
    件相同之罪名，均顯係基於概括之犯意反覆為之，均應依連
    續犯之規定論以一罪，並均加重其刑。被告所犯上開兩罪間
    ，犯意各別，構成要件互殊，應予分論併罰。至起訴書雖未
    敘及被告自94年8 月4 日22時許之後起至94年9 月16日13時
    55分許回溯24小時內某時前止、自94年9 月16 日13 時55分
    許回溯24小時內某時之後起至94年11月16日中午12時許止，
    另有施用海洛因多次之犯行，然該等事實既與公訴人已起訴
    經論罪部分之犯罪事實具有連續犯之裁判上一罪關係，即應
    為起訴效力所及，本院自應併予審究。查被告曾於91年間因
    施用毒品案件，經本院92年5 月26日以91年度訴字第3549號
    判處有期徒刑10月確定，入監服刑後，於93年12 月17 日縮
    刑期滿執行完畢，此有臺灣高等法院被告前案紀錄表及臺灣
    高雄地方法院檢察署刑案查註紀錄表各1 份在卷可參，其於
    有期徒刑之執行完畢後，5 年內再犯本件有期徒刑上之罪，
    為累犯，應依刑法第47條之規定，均遞加重其刑。爰審酌被
    告前因施用毒品犯行，業經觀察、勒戒及強制戒治後，猶再
    施用毒品不輟，顯見其毒癮非淺，施用毒品除戕害自身健康
    外，對社會秩序亦產生不良影響，並考量本件被告施用毒品
    之時間、頻率，以及犯後坦承犯行，尚知悔悟等一切情狀，
    量處如主文所示之刑，以示懲儆。末查，扣案之海洛因1 包
    （淨重0.04公克，空包裝重0.18公克），係屬毒品危害防制
    條例第2 條所管制之第一級毒品，不論屬於犯人與否，應依
    同條例第18條第1 項前段規定，宣告沒收銷燬之；而上開裝
    有海洛因之包裝袋1 個及扣案海洛因殘渣袋13個、甲基安非
    他命殘渣袋2 個、供施用海洛因及甲基安非他命之注射針筒
    5 支、玻璃球吸食器1 個，因含海洛因粉末或甲基安非命晶
    體，均難以完全析離，亦應依上揭規定，併予宣告沒收銷燬
    之。又扣案塑膠鏟子6 支及橡皮膠管1 條，前者係被告所有
    供施海洛因及甲基安非所用之物，後者係被告所有供施用海
    洛因所用之物，業據被告供承在卷（參見臺灣高雄地方法院
    檢察署94年度毒偵字第7733號94年9 月16日訊問筆錄第1 頁
    、本院卷第94年12月26日審判筆錄第4 頁），應依刑法第38
    條第1 項第2 款之規定沒收之。
據上論斷，應依刑事訴訟法第273 條之1 第1 項、第299 條第1
項前段，毒品危害防制條例第10條第1 項、第2 項、第18條第1
項前段，刑法第11條、第56條、第47條、第38條第1 項第2 款、
第51條第5 款、第9 款判決如主文。
本案經檢察官甲○○到庭執行職務。
中　　華　　民　　國　　94　　年　　12　　月　　30　　日
                  刑事第十二庭  法　官  林書慧
以上正本證明與原本無異。
如不服本判決，應於判決送達後10日內，向本院提出上訴狀。
                                書記官  鍾錦祥
中　　華　　民　　國　　95　　年　　 1　　月　 　2　　日
附錄本件論罪科刑法條：
毒品危害防制條例第10條
施用第一級毒品者，處 6 月以上 5 年以下有期徒刑。
施用第二級毒品者，處 3 年以下有期徒刑。
